【裁判字號】    97,小上,7
【裁判日期】    970312
【裁判案由】    給付工程款
【裁判全文】
臺灣基隆地方法院民事裁定               97年度小上字第7號
上  訴  人  丁○○
被上訴人    丙○○
            乙○○
            甲○○
            己○○
            戊○○○
上列當事人間請求給付工程款事件，上訴人對於96年12月31日本
院基隆簡易庭96年度基小字第2582號第一審判決提起上訴，本院
第二審合議庭裁定如下：
    主  文
上訴駁回。
第二審訴訟費用新臺幣壹仟伍佰元由上訴人負擔。
    理  由
一、按對於小額程序之第一審裁判之上訴，非以其違背法令為理
    由，不得為之，民事訴訟法第436條之24第2項定有明文。所
    謂判決違背法令係指判決不適用法規或適用不當者而言。又
    依同法第436條之25規定，上訴狀應記載上訴理由，並表明
    原判決所違背之法令及其具體內容，以及依訴訟資料可認為
    原判決有違背法令之具體事實，上訴狀或理由書如未依此項
    方法表明者，即難認為已對小額訴訟第一審判決之違背法令
    為具體之指摘。如上訴人未於上訴狀內表明上訴理由，應依
    同法第436條之32第2項準用同法第471條第1項及第4項，由
    原第一審法院毋庸命其補正，逕以裁定駁回之。如原第一審
    法院未以裁定駁回，將訴訟卷宗送交第二審法院即地方法院
    合議庭者，第二審法院即應依同法第444條以裁定駁回之（
    最高法院73年8月11日民庭庭長會議決定參照）。
二、本件上訴人係對於小額訴訟之第一審判決提起上訴，核其上
    訴理由狀所載，係指陳：被上訴人等於80年12月6日，委由
    上訴人施作基隆市○○區○○路14巷13號之建物，該建物經
    上訴人施工完畢並交予被上訴人等；惟關於地下樓施作隔間
    、衛生設備、廚房、地板、磁磚等工程另有言明地下樓隔間
    完工後，被上訴人應補貼新台幣壹拾萬元，況被上訴人己○
    ○已遷入地下樓居住，依契約被上訴人於地下樓完成時即應
    給付，被上訴人等遲延給付至今未給付等語，別無其他上訴
    理由。經核上訴人前揭上訴理由，不過為第一審時關於事實
    上主張之重複，既未具體指出原審判決有何違背法令情事，
    更未指明原審判決所違反之法令條項及其具體內容，以及依
    訴訟資料可認原判決違背法令之具體事實，揆諸前開說明，
    本件上訴人之上訴，自不得謂已合法表明上訴理由。上訴人
    復未於提起上訴後20日內補正合法之上訴理由書，本件上訴
    為不合法，並毋庸命其補正，應予駁回。
三、依民事訴訟法第436條之32第2項、第471條第1項、第444條
    第1項前段、第95條、第78條，裁定如主文。
中    華    民    國    97    年    3     月    12    日
                  民事庭審判長法  官  李媛媛
                              法  官  陳湘琳
                              法  官  李木貴
以上正本係照原本作成。
本件裁定不得抗告。
中    華    民    國    97    年    3     月    12    日
                              書記官  林蔚菁


司法院資訊處製作；財團法人民間司法改革基金會備份。
